臺北高等行政法院判決　　　　　　　　　　　　　　九十二年度訴字第一二五九號
　　　　　　　　　　　　　　　.
　　原　　　告　中國時報文化事業股份有限公司
　　代　表　人　甲○○
　　訴訟代理人　林天財律師
　　被　　　告　臺北市政府
　　代　表　人　乙○○市長）.
　　訴訟代理人　丙○○
右當事人間因兒童及少年性交易防制條例事件，原告不服行政院新聞局中華民國九十
二年一月十五日聞訴字第０九一００二七六八七號訴願決定，提起行政訴訟，本院判
決如左：
    主  文
原告之訴駁回。
訴訟費用由原告負擔。
    事  實
一、事實概要：原告所發行之「中國時報」，於九十一年七月三十一日第四十六版刊
    登「推拿指壓0000000000」廣告乙則，被告機關審認其刊登該廣告不
    無具有引誘、媒介、暗示或其他促使人為性交易之效果，違反兒童及少年性交易
    防制條第三十三條第一項規定，於九十一年十一月五日以府新一字第０九一０六
    ０六六九０三號處分書，核處罰鍰新臺幣（下同）五萬元，違規廣告應立即停止
    刊載，如再查獲，依法加重處分。原告不服，提起訴願，旋遭駁回，遂向本院提
    起行政訴訟。
二、兩造聲明：
    (一)原告聲明求為判決：訴願決定及原處分均撤銷。
    (二)被告聲明求為判決：1.駁回原告之訴。2.訴訟費用由原告負擔。
三、兩造之爭點：原告刊登之「推拿指壓0000000000」廣告乙則，有無「
    引誘、媒介、暗示或其他促使人為性交易」之訊息，是否應依行為時兒童及少年
    性交易防制條例第三十三條第一項規定處罰？
    (一)原告主張之理由：
    1.系爭廣告並無任何文字可堪認為其內容有足以引誘、媒介、暗示或其他促使人
      為性交之訊息：
      (1)台灣台北地方法院檢察署九十一年偵字第一八一六八號不起訴處分書，業已
        明確認定類似的廣告不具有引誘、媒介、暗示或其他促使人為性交易之違法
        ，茲將其理由摘錄如左：「查本件台北市政府警察局松山分局認被告違反兒
        童及少年性交易防制條例第二十九條之罪嫌，無非以查獲之員警實際撥打該
        電話查知接聽該電話之被告確有從事性交易為據。然熟悉此一行業者，雖一
        見類似廣告即可知悉該廣告乃徵求有意從事性交易之人去電聯絡性友易細節
        ，但以社會之一般人而言，實無僅依電話之八碼數字及『外出推拿夫妻仕女
        可時間足收費低』之文字得知性交易之訊息，從而該廣告尚難該當法文所需
        具有『引誘、媒介、暗示促使人為性交易訊息』之要件，此與兒童及少年性
        交易防制條例第二十九條構成要件有間，自難以該罪相繩。」
      (2)且按行政罰所規範之違法行為，係指行為人本其意思而活動，並實現違法之
        「構成要件」，此與「責任條件（故意、過失）」係屬兩事，並有先後判斷
        之別，必先構成要件該當，始有論述責任要件之故意過失之必要。
      (3)系爭廣告「推拿指壓0000000000」，其廣告字面並無任何足以引
        誘、媒介、或其他促使人為性交易之訊息，且查盲人「推拿指壓」．或民俗
        療法之「推拿指壓」乃係政府核准之營業項目，「推拿」乃社會交易之常態
        ，單純從「推拿指壓」一詞中，實無法想像與引誘、媒介、暗示性交易有何
        牽連，乃原告單從該廣告內容，並無認定該廣告係引誘、媒介、暗示性交易
        之訊息，換言之，原告刊登上開廣告顯與本條例第三十三條第一項之規定：
        「刊登足以引誘、媒介、暗示或其他促使人為性交易之訊息者」之構成要件
        並不相符，蓋該廣告既係可能為正常社會交易訊息之廣告，且廣告內容既尚
        無窺視有引誘、媒介或暗示性交易之內容，即與該法條之規範有間，則被告
        機關未查此構成要件並不該當，即課予原告「未詳加查察，即刊登於所發行
        中國時報」上（按情節應注意、並能注意而不注意）之過失責任，實有違誤
        。
    2.被告機關並未盡舉證責任證明系爭「推拿指壓」廣告與誘人從事性交易有何關
      係：
      (1)被告機關雖謂「現今一般社會經驗幾將『護膚、美容、婚友』等中性名詞與
        色情行業劃上等號」而認定刊登上開廣告訊息，即為誘人性交易。云云姑且
        不論被告機關該項見解有無違誤，而僅被告機關之意見而言，其既僅謂『護
        膚、美容、婚友』等中性名詞幾與色情行業劃上等號，其意思自亦係認為社
        會上並未將「推拿指壓」與色情行業劃上等號。何況，被告機關之劃上等號
        說，台灣台北地方法院檢察署九十一年度偵字第一八一六八號不起訴處分書
        並不採信，足見該「劃上等號」並非社會正常之認知。
      (2)再者，「護膚」、「美容」、「婚友」亦洵為社會交易之正常訊息，被告機
        關主張該等訊息洵為色情行業，顯對各該合法業者（例如 SPA護膚、蔡燕萍
        的自然美美容、各公益社團的「婚友」活動）之污衊，其見解顯與社會常理
        判斷不合。且其既主張此為常理判斷，自應負舉證責任。
      (3)再原告系爭廣告之同一版面上並無任何色情廣告，被告機關謂原告各類色情
        廣告大量集中於同一版面之中亦洵與事證不符。
      (4)且退萬步言，媒體固應善盡社會責任，於接受委刊之際，應審慎注意過濾廣
        告內容，惟衡酌實情，媒體僅能盡其形式篩選之責，然依上所述，一般社會
        經驗法則既認「推拿」乃政府允許之合法行業，且為時下正常減輕壓力及民
        間治療復健方式之一，故被告機關不應單憑警察機關「事後」循線查獲該則
        廣告之委刊人有不法行為，而即倒果為因而直接推論原告於接受刊登即為刊
        登誘人性交易之廣告，而科以原告行政責任，此種倒果為因之作法，顯見欠
        缺相當因果關係之論點，亦與構成要件顯不相當。
    3.被告機關擴大解釋本條例之適用，其法律見解應有違誤：
      (1)查本條例既定名為「兒童及少年性交易防制條例」，則其適用範圍自應以「
        未滿十八歲之少年兒童」為適用對象，乃第三十三條雖未對「使人為性交易
        」之人做何規定，惟其法文，自應做目的性的限縮解釋，即應以限於有使「
        十八歲以下之人」為性交易，始足當之。（台灣高等法院八十六年度上訴字
        第一五三八號判決參照）
      (2)被告機關並未舉任何證據證明系爭廣告有使「未滿十八歲」之人為性交易，
        並率爾擴大解釋上開法律條之適用對象，其法律見解應有違誤。
    4.被告機關以道德義務強行要求媒體負事先審查義務，不惟違反本條例且違反憲
      法及大法官會議第三六四號解釋文：
      (1)本件由被告機關之處分及訴願機關駁回訴願之理由，乃係依據媒體自律，所
        製頒之中華民國報業「道德規範」捌－五而認定原告對於他人所委託刊登之
        廣告內容具有「事前」加以審查之「權力」，並且應事先加以審查，確認該
        廣告之內容確無本條例第三十三條所規定之「足以引誘、媒介、暗示或其他
        促使人為性交易之訊息者」後，始得接受委託而將該廣告刊登於報紙之上。
      (2)如前所述，系爭廣告從客觀文義以言，並無「足以引誘、媒介、暗示或其他
        促使人為性交易之訊息」出現，茲再從本條例之立法目的以言，吾人可得確
        定者有三，訴願決定未進一步斟酌，其認事用法，顯有疏違：
        在立法論上，立法者事實上並未有加重媒體業者此一審查廣告之義務與責
          任。
        其次，將本條例解為係加重業者責任而限制業者言論、營業及財產之自由
          處分權利，並反射擴大到委刊廣告之第三人言論自由等諸多限制，亦不合
          憲。因為法律賦予媒體審查廣告內容的「權力」，進而任意拒絕廣告物之
          刊登，即會違反「接近使用傳播媒體」權（釋字第三六四號），而導致限
          制他人之言論。
        再者，媒體對委刊之廣告審查，如從禁止政府對他人言論為事先審查乃今
          日憲政文化保障人民言論自由之基礎要求之基本立場而言，則如將本條例
          解釋為係欲透過法律要求媒體行使事先審查委刊廣告言論之權力，事實上
          ，即無異政府將媒體當成工具以間接控制第三人之廣告言論，而脫免政府
          深陷違憲之嚴厲抨擊，即無異於另一種型態的違憲。吾人應再加以說明者
          ，乃政府對於其他通訊事業之管制，相關法制多存在所謂「事後審查」而
          已，並未要求業者對於相關業務行為使用人為「事前審查」，事實上也不
          可能做到事前的審查。從而，媒體刊登之色情廣告又如何從「事前」委刊
          廣告加以審查？從而該條例若解釋為以此而加重媒體事前審查廣告內容責
          任，顯然使業者無法明確、適當負擔，動輒得咎，投鼠忌器，進而引發寒
          蟬效應（CHILLING EFFECT），無所適徙。對於委刊廣告者而言，若因媒
          體有此一禁忌無法刊登廣告，直接削減廣告營業收入，他方面又限制委託
          廣告人之商業言論，阻礙人民營業、財產自由，不利社會經濟之發展，而
          真正想獲得商業資訊之人民，反而限制取得資訊並危害知的權利。（詳參
          月旦法學雜誌第九十一期，二００二年十二月，第一二二頁以下，蔡達智
          著，從自由時報控告台北市政府有關色情廣告案）
      (3)進一步說明者，乃原告受理廣告時，兒童及少年性交易防制條例並未於公法
        上授予原告行使司法審查權，雖在道德規範上，原告應查驗契約對象即委刊
        人有無辦理商業登記，取得營利事業登記證等可資辨識之證件，然此僅為一
        「道德規範」，並非法律之強制規範，法律既未強制原告應要求委刊人提示
        上開證件資料，則原告未為審查。自不可指為係法律上義務之違反而需受處
        罰。乃訴願機關在本案以中華民國報業道德規範捌知五明載：「報紙接受委
        刊分類廣告，應負查核、過濾之責，其證件不全或內容不明確者，應拒絕刊
        登。」進而以此「道德規範」認定媒體對於委刊廣告有法律上之審查義務，
        其法律見解即有違誤。
    5.被告機關及訴願機關剝奪法院認定「性交易」的法定職權，其解釋適用法律自
      有不當及不法：
      (1)就此一問題，首先應探討者乃兒童及少年性交易防制條例是否有要求媒體對
        於委刊廣告進行法律審查？以兒童及少年性交易防制條例第三十三條而言，
        要求媒體不得刊登有關性交易之廣告資訊，雖同條例第二條定義「性交易」
        指有對價之「性交」或「猥褻」行為。然是否構成性交易之「性交」「猥褻
        」乃法院之審查權，不惟其認定已甚困難，例如司法院大法官會議釋字第四
        ０七號解釋即認為「猥褻出版品，乃指一切在客觀上，足以刺激或滿足性慾
        ，並引起普通一般人羞恥或厭惡感而侵害性的道德感情，有礙於社會風化之
        出版品而言。猥褻出版品與藝術性、醫學性、教育性等出版品之區別，應就
        出版品整體之特性及其目的而為觀察，並依當時之社會一般觀念定之。又有
        關風化之觀念，常隨社會發展、風俗變異而有所不同，主管機關所為釋示，
        自不能一成不變，應基於尊重憲法保障人民言論出版自由之本旨，兼顧善良
        風俗及青少年身心健康之維護，隨時檢討改進。」可見，對於猥褻廣告之認
        定，乃重大困難之事，如非由法院加以審酌認定，特別是刑事法院之認定，
        並不易為一般人所能查知。
      (2)至於是否符合「暗示」、「引誘」、「媒介」其在認定上則因其為更抽象之
        概念，而更應由司法機關依其職權加以審查認定，始符法治，司法機關亦宜
        以此為「法定職權」而不容被剝削，乃被告機關及訴願機關審認原告有權加
        以認定，顯係剝奪法院之法定職權、其解釋法律，自有違誤而不足採。
    6.綜上所陳，推拿指壓係屬正當之商業活動，原告刊登系爭廣告並無不當之處，
      亦無違背兒童及少年性交易防制條例第三十三條第一項之規定，被告機關不察
      ，遂予科處原告罰鍰，應屬可議，訴願決定未予糾正，亦有未洽。
    (二)被告主張之理由：
    1.原告認系爭廣告並無任何文字可堪認為其內容有足以引誘、媒介、暗示或其他
      促使人為性交易之訊息：
      (1)依本條例第三十三條第一項立法意旨，業已指陳出版品以廣告訊息引誘、媒
        介、暗示或其他促使人為性交易之訊息者，即符合目的主管機關處分要件，
        媒體一旦刊登即意思表示完成，新聞主管機關應據以處罰，無待廣告與實際
        性交易之因果發生，合先敘明。
      (2)廣告之內容是否引誘、媒介、暗示或其他促使人為性交易，不能單純僅以刊
        登文字之文義解釋為準據，應以社會觀念上是否足以達成上述目的為判斷（
        最高行政法院九十二年度判字第一四五號）；邇來色情廣告刊登之方式，漸
        由「明示性」之「挑逗文字或符號」趨向「暗示性」之「隱喻」，而色情交
        易之訊息殆無可能明示刊登之，必藉由其他文字、圖畫或符號等類似訊息之
        態行色情交易之實，是一般社會常理經驗，實不難窺知系爭廣告隱藏色情成
        分，今原告怠於審視任令其刊登，又為警查獲佐證屬實，亦足徵有違本條例
        立法意旨，殆無疑義。
      (3)於此，臺灣高等法院九十一年度上訴字第一０二五號刑事判決書，業已明確
        指涉：「...... 依字面之解釋固在從事專業美容；然所謂「美容」之業務
        ，其意義涵蓋甚廣，乃未在廣告上說明其確實之營業項目，又未記載任何之
        營業地址，而須顧客先以電話聯繫，方可得其門而入，以其行事隱密，衡諸
        社會一般客觀環境之認知，已足使不特定人一望即知係引誘促使人為性交易
        之訊息...... 」，本判決之系爭廣告雖係「美容」，仍不害於其認事用法
        。
    2.原告以為被告未盡舉證責任證明系爭廣告與誘人從事性交易有何關係：
      (1)查司法院釋字第二七五號解釋：「人民違反法律上之義務而應受行政罰之行
        為，法律無特別規定，雖不以出於故意為必要，仍須以過失為其責任。但應
        受行政罰之行為，僅須違反禁止規定或作為義務，而不以發生損害或危險為
        其要件者，推定為有過失，於行為人不能舉證證明自己無過失時，即應受處
        罰。」之意旨，是原告有違上開解釋，毋庸贅言。
      (2)復據中華民國報業道德規範捌--五：「報紙接受委刊分類廣告，應負查核、
        過濾之責，其證件不全或內容不明確者，應拒絕刊登。」及被告所屬新聞處
        與報業成立對話窗口協商解決色情廣告刊登歷次會議：１．刊登之廣告內容
        、商品名稱不得含有任何明顯、聳動、暗示、引誘、媒介或其他促使人為性
        交易之訊息。２．刊登之廣告應載明委刊者之詳細地址聯絡電話可刊可不刊
        。惟不得刊登行動電話號碼。３．審驗委刊者之合法營利事業登記證或個人
        專業技術執照。此一行政指導原則，本係提供原告做為形式審查參考根據，
        但原告對此指導不視不見，任令刊載。鑒於若干不肖業者，花招百出，形式
        上藉由合法行業之名，事實上遂行其不法之目的；而媒體又稱「第四權」，
        富有社會導正的義務，對於此類有致性交易廣告之訊息，必隨社會客觀觀念
        改變而改變，不能推諉不知；又原告創刊至今，應明瞭媒體傳播之效果無遠
        弗屆，對於社會脈動尤應具高度敏銳性，於接受委刊廣告之初，對於委刊程
        式是否相符；表件是否齊備，委刊內容有否致性交易訊息之虞之廣告，自應
        注意防範應加過濾、查察，乃屬當然。
      (3)事實上，自律即在於免除政府的干預，因之自律效果越好，政府干涉自然越
        少；相反地，自律效果越差，政府必然干涉。因之，前揭規範雖屬報業道德
        範疇，然媒體一旦刊登足以引誘、媒介、暗示或其他促使人為性交易之訊息
        時，即該當本條例之法律責任，勿庸贅述。另原告既為傳播媒體，對於此類
        有致性交易之虞之廣告訊息，怠於注意，縱無故意，但按其情節應注意，並
        能注意，而不注意，難謂無過失，是原告既違上開解釋意旨，又未舉證其已
        盡形式查核、過濾之責，而本條例第三十三條第一項所定之違章行為，應包
        括故意及過失違章之情形，原告應負法律責任，顯係當然。
      (4)原告以被告未盡舉證責任證明為由，遽指原處分所課予之罰鍰屬違誤，無異
        將本條例第三十三條第一項不當限縮至須以「具因果關係之性交易結果」為
        其構成要件之一，顯已扭曲窄化法條之規範立意。
    3.關於本條例之適用對象：
      (1)查第一條「為防制、消弭以兒童少年為性交易對象事件，特制定本條例」固
        為其立法目的，然其制定，係鑒於各種媒體上色情廣告氾濫，助長淫風，且
        廣告之內容通常不記載被引誘對象之年齡，而特設之處罰規定，並非僅以未
        滿十八歲之兒童少年為保護對象（最高法院八十七年度三月三日第二次刑事
        會議）。
      (2)而第三十三條並無如同條例第二十一條明定針對「十八歲以上之人」如遭他
        人以 ... 而與他人為性交易之規定，復第一項規定亦「...... 促使人為性
        交易 ...... 」足見第三十三條所稱之「人」，不以未滿十八歲為限，參諸
        全旨，第三十三條亦未如其他罰則規定，將行為客體之年齡規範為要件之一
        ，自不應解為僅以兒童、少年為限。
    4.(1)按廣告係指一個可辨認的廣告主，以有償之方式，對於商品、服務或觀念，
        作非親身的展示與推銷，與學理上所謂「接近使用傳播媒體」之權利(the
        right of access to the media)，乃指一般民眾得依一定條件，要求傳播
        媒體提供版面或時間，許其表達意見之權利，以促進媒體報導或評論之確實
        、公正，二者概念上相去甚遠，是原告有誤釋字第三六四號之解釋本旨。
      (2)此外，原告類此廣告大量集中於同一欄版，運用情境集中，將同質性之廣告
        集中於特定版面，以發揮廣告之最大功效，使不特定人由其閱報經驗中，認
        知此種廣告「隱藏於文字背後，藉由社會約定成俗」所隱露之情色訊息，如
        「暑期美眉」等，而系爭廣告明顯與一般正當廣告之刊登方式相間，試問「
        民眾欲推拿或按摩可能從既無店名又無地址的分類廣告著手嗎？」
    5.在吾人享受言論自由的同時，亦應深記自身對於社會應有的良心與責任，此際
      政府對於出版品的管理責任減輕之餘，媒體本身的社會責任相對加重，身為社
      會公器的媒體更應負起社會責任，以自律的方式，營造一個自由、負責的言論
      市場環境，以共同維護現代化社會之民主、自由與尊嚴。
    6.新聞自由係經由大眾媒體傳播資訊或概念、理念，雖不受政府限制或干預，然
      新聞自由並非絕對自由，而係相對自由，廣播電視無遠弗屆，廣告亦然，對於
      社會具有廣大而深遠之影響。故享有傳播之自由者，應基於自律觀念，善盡其
      社會責任，不得有濫用自由情事。其有藉傳播媒體妨害善良風俗、破壞社會安
      寧、危害國家利益或侵害他人權利等情形者，國家自得依法予以限制。最高行
      政法院八十九年度判字第六九三號判決對於類此案件亦持：「經查兒童及少年
      性交易防治條例第三十三條第一項規定之立法意旨，在於規範出版業者，於接
      受委刊廣告之際，應特別注意其內容，以防止不肖業者利用出版品或其他媒體
      刊登廣告」之見解，是故，被告既為新聞事業機關，亦應善盡權責，對於違法
      情事為必要之制約，處以限額內之罰鍰，為維護社會公益，事理所當然。綜上
      所述，本件乃被告依法執行職務，處分程序及認事用法已盡斟酌，爰狀請鈞院
      鑒核，准賜判決如答辯聲明，以符法紀。
    理  由
一、按「廣告物、出版品、廣播、電視、電子訊號、電腦網路或其他媒體，散布、播
    送或刊登足以引誘、媒介、暗示或其他促使人為性交易之訊息者，由各目的事業
    主管機關處以新台幣五萬元以上六十萬元以下罰鍰。」行為時兒童及少年性交易
    防制條例第三十三條第一項定有明文。該條項規定之立法意旨，在於規範出版業
    者，於接受委刊廣告之際，應特別注意其內容，以防止不肖業者利用出版品或其
    他媒體刊登廣告，使人淪為性交易之對象，故立法授權凡廣告物、出版品等，刊
    登足以引誘、媒介、暗示或其他促使人為性交易之訊息時，新聞主管機關即應依
    法核處，不以性交易事實發生為必要。又廣告內容是否足以引誘、媒介、暗示或
    其他促使人為性交易，不能單純以刊登文字之字義解釋為準據，而應以社會客觀
    觀念上是否足以達到上述目的為判斷。
二、查原告所發行之「中國時報」，於九十一年七月三十一日刊登「推拿指壓000
    0000000」廣告乙則，經被告所屬警察局松山分局松山派出所員警於當日
    下午六時許，依該廣告循線查獲為色情應召女郎陳美枝所委刊，用以對外聯絡招
    攬顧客，此有該兩則廣告剪報、臺北市政府警察局松山分局松山派出所查處色情
    紀錄表及陳美枝偵訊筆錄等影本在卷可稽，並為原告所不爭執，堪認為真實。
三、原告主張系爭廣告並無任何文字可堪認為其內容有足以引誘、媒介、暗示或其他
    促使人為性交之訊息云云。惟按系爭廣告「推拿指壓0000000000」之
    字面解釋，雖係表示「推拿指壓」與「聯絡電話」，但廣告之內容是否引誘、媒
    介、暗示或其他促使人為性交易，不能單純僅以刊登文字之文義解釋為據，應以
    社會觀念上是否足以達成上述目的為判斷，系爭廣告並未在廣告上說明其確實之
    營業項目，又未記載任何之營業地址，而須顧客先以電話聯繫，方可得其門而入
    ，以其行事隱密，衡諸社會一般客觀環境之認知，已足使不特定人一望即知係引
    誘促使人為性交易之訊息，因此，尚難以「推拿指壓」一詞，即認系爭廣告並無
    任何有足以引誘、媒介、暗示或其他促使人為性交之訊息，原告上開主張，不足
    採信。
四、原告復主張「兒童及少年性交易防制條例」之適用範圍，應以「未滿十八歲之少
    年、兒童」為對象，該條例第三十三條雖未對「使人為性交易」之人做何規定，
    惟應做目的性的限縮解釋，即應以限於有使「十八歲以下之人」為性交易，始足
    當之，且被告未舉證證明系爭廣告與誘人從事性交易有何關係等語。查該條例之
    立法目的固「為防制、消弭以兒童少年為性交易對象事件」，然其制定，係鑒於
    各種媒體上色情廣告氾濫，助長淫風，且廣告之內容通常不記載被引誘對象之年
    齡，而特設之處罰規定，並非僅以未滿十八歲之兒童少年為保護對象（最高法院
    八十七年三月三日八十七年度第二次刑事庭會議決議參照）。該條例第三十三條
    既未明文限於未滿十八歲之兒童少年，參酌上開決議意旨，該條例第三十三條自
    不應解為僅以兒童、少年為限；另系爭廣告已足使不特定人一望即知係引誘促使
    人為性交易之訊息，已如前述，且兒童及少年性交易防制條例第三十三條第一項
    規定，在規範媒體不得傳達足以引誘、媒介、暗示或其他促使人為性交易之訊息
    ，不以確有性交易為要件，足見原告上開主張仍難採信。
五、司法院釋字第二七五號解釋意旨，人民違反法律上之義務而應受行政罰之行為，
    法律無特別規定，雖不以出於故意為必要，仍須以過失為其責任條件。但應受行
    政罰之行為，僅須違反禁止規定或作為義務，而不以發生損害或危險為其要件者
    ，推定為有過失，於行為人不能舉證證明自己無過失時，即應受處罰；原告既為
    出版品之媒體，對於政府制定本條例之目的在防制性交易，杜絕色情氾濫，自不
    可推諉無此認識，是原告對於類此以廣告方式散布、播送或刊登足以引誘、媒介
    、暗示或其他促使人為性交易之訊息，應負事前審查之責任，於刊登前注意防範
    。因之，原告受託系爭廣告刊登，未加審視，遽將之刊登於所發行之出版品上，
    縱非故意，亦難謂無應注意並能注意而不注意之過失。從而被告以原告違反兒童
    及少年性交易防制條第三十三條第一項規定，據以科處罰鍰五萬元，違規廣告應
    立即停止刊載，如再查獲，依法加重處分。訴願決定，遞予維持，揆諸首開規定
    ，均無違誤。原告訴請撤銷，為無理由，應予駁回。
據上論結，本件原告之訴為無理由，爰依行政訴訟法第九十八條第三項前段，判決如
主文。
中　　　華　　　民　　　國　　九十三　　年　　　二　　　月　　　五　　　日
                            臺 北 高 等 行 政 法 院   第 三 庭
                                           審 判 長 法  官  鄭忠仁
                                                    法  官  林育如
                                                    法  官  侯東昇
右為正本係照原本作成。
如不服本判決，應於送達後二十日內，向本院提出上訴狀並表明上訴理由，如於本判
決宣示後送達前提起上訴者，應於判決送達後二十日內補提上訴理由書（須按他造人
數附繕本）。
中　　　華　　　民　　　國　　九十三　　年　　　二　　　月　　　五　　　日
            　　　　　　　　　　　　　　    　      書記官  江金星
